臺灣臺中地方法院刑事判決
110年度交易字第899號
公  訴  人  臺灣臺中地方檢察署檢察官
被      告  詹文雄





上列被告因公共危險案件，經檢察官提起公訴（110年度偵字第1
5515號），被告於準備程序中就被訴事實為有罪之陳述，經告以
簡式審判程序之旨，並聽取當事人意見後，本院裁定進行簡式審
判程序，判決如下：
    主    文
詹文雄駕駛動力交通工具而吐氣所含酒精濃度達每公升零點二五
毫克以上，累犯，處有期徒刑柒月。
    犯罪事實及理由
一、本案犯罪事實及證據，證據部分補充「被告詹文雄於本院準
    備程序及審理時之自白」外，餘均引用臺灣臺中地方檢察署
    檢察官起訴書之記載（如附件）。
二、核被告所為，係犯刑法第185 條之3第1項第1款之駕駛動力
    交通工具而吐氣所含酒精濃度達每公升0.25毫克以上之罪。
    被告前因酒後駕車之公共危險案件，經本院107年度交易字
    第612號判決判處有期徒刑6月確定，於民國108年1月18日執
    行完畢，接續執行妨害公務案件之拘役刑40日後，於108年2
    月27日出監，有臺灣高等法院被告前案紀錄表1份在卷可憑
    ，其於受徒刑執行完畢後5年內，故意再犯本案有期徒刑以
    上之罪，為累犯，且其本案所犯之罪與上開構成累犯之前案
    相同，可見前案執行無成效，其對於刑罰之反應力顯然薄弱
    ，應依刑法第47條第1項之規定加重其刑。爰審酌被告除上
    開構成累犯之案件外，於91年至101年間另有6件酒後駕車案
    件經法院判刑之紀錄，竟仍不知悔改，再犯本案，考量其酒
    後駕駛之動力交通工具為普通重型機車，經警測得之呼氣酒
    精濃度為每公升0.35毫克，惟念其犯罪後已坦承犯行，且幸
    未肇事致他人傷亡，兼衡其自陳為國中肄業，另案入監前從
    事粗工，日薪新臺幣1100元，無須扶養他人（見本院卷第21
    1頁）等一切情狀，量處如主文所示之刑。
據上論斷，應依刑事訴訟法第273 條之1第1項、第299條第1項前
段、第310條之2、第454條第2項，刑法第185條之3第1項第1款、
第47條第1項，刑法施行法第1條之1第1項，判決如主文。
本案經檢察官郭景銘提起公訴，檢察官林明誼到庭執行職務。
中　　華　　民　　國　　111 　年　　1 　　月　　26　　日
                  刑事第二十庭  法  官  黃凡瑄
以上正本證明與原本無異。
如不服本判決應於收受送達後20日內向本院提出上訴書狀，並應
敘述具體理由；其未敘述上訴理由者，應於上訴期間屆滿後20日
內向本院補提理由書（均須按他造當事人之人數附繕本）「切勿
逕送上級法院」。
　　　　                        書記官  林鼎嵐
中　　華　　民　　國　　111 　年　　1 　　月　　27　　日
附錄本案論罪科刑法條：
中華民國刑法第185條之3第1項
駕駛動力交通工具而有下列情形之一者，處2年以下有期徒刑，
得併科20萬元以下罰金：
一、吐氣所含酒精濃度達每公升零點二五毫克或血液中酒精濃度
    達百分之零點零五以上。
二、有前款以外之其他情事足認服用酒類或其他相類之物，致不
    能安全駕駛。
三、服用毒品、麻醉藥品或其他相類之物，致不能安全駕駛。
附件： 
臺灣臺中地方檢察署檢察官起訴書                      如股
                                    110年度偵字第15515號
　　被　　　告　詹文雄　男　50歲（民國00年0月00日生）
　　　　　　　　　　　　住○○市○○區○○街00號
　　　　　　　　　　　　國民身分證統一編號：Z000000000號
上列被告因公共危險案件，業經偵查終結，認應提起公訴，茲將
犯罪事實及證據並所犯法條分敘如下：
　　　　犯罪事實
一、詹文雄前因酒後駕車涉犯公共危險案件，經法院判處有期徒
    刑6月確定，於民國108年1月18日執行完畢。詎仍不知悔改
    ，復自110年4月2日8時許起至同日10時許止，在臺中市石岡
    區豐勢路附近之公園內飲用米酒後，於同日16時許酒精尚未
    消退，即騎乘車牌號碼000-0000號普通重型機車上路。嗣於
    同日16時10分許，行經臺中市○○區○○路000號前時，因行車
    不穩為警攔查，發現其身上酒氣濃厚，遂對其施以吐氣酒精
    濃度測試，於同日16時19分許，測得其吐氣所含酒精濃度值
    為每公升0.35毫克，而查悉上情。
二、案經臺中市政府警察局東勢分局報告偵辦。
　　　　證據並所犯法條
一、上揭犯罪事實，業據被告詹文雄於警詢及本署偵訊時坦承不
    諱，並有員警職務報告、酒精測定紀錄表及臺中市政府警察
    局舉發違反道路交通管理事件通知單影本2份等在卷可稽。
    足認被告之自白與事實相符，其犯嫌堪以認定。
二、核被告所為，係犯刑法第185條之3第1項第1款之公共危險罪
    嫌。又被告前曾受犯罪事實欄記載之有期徒刑執行完畢，有
    本署刑案資料查註紀錄表附卷可稽。其於有期徒刑執行完畢
    後，5年以內故意再犯本件有期徒刑以上之罪，為累犯，請
    依刑法第47條第1項之規定，加重其刑。請審酌現今社會酒
    後駕車所衍生之交通事故或悲劇層出不窮，屢經政府大力宣
    導勿酒後駕車，被告前有7次酒後駕車前科，猶未警惕，對
    相關法規視如無物，復犯本案，顯見其駕駛行為與心態已有
    偏差，危害他人生命財產安全，破壞社會秩序甚鉅，請從重
    量刑，以資懲儆並維社會治安及民眾生命財產之安全。
三、依刑事訴訟法第251條第1項提起公訴。
    此    致
臺灣臺中地方法院
中　　華　　民　　國　 110 　 年　   5   　月　  7    日
                              檢  察  官　郭景銘
本件正本證明與原本無異
中　　華　　民　　國　 110　　年　   5     月　 26 　 日
                              書  記  官  蘇鎮源